臺灣高等法院刑事判決　　　　　　　　 94年度上易字第699號
上　訴　人　臺灣宜蘭地方法院檢察署檢察官
被　　　告　甲○○
上列上訴人因被告毒品危害防制條例案件，不服臺灣宜蘭地方法
院93年度易字第496號，中華民國94年3月22日第一審判決（起訴
案號：臺灣宜蘭地方法院檢察署93年度毒偵字第1098號；併辦案
號：同署94年度毒偵字第421號），提起上訴，本院判決如下：
    主  文
原判決撤銷。
甲○○連續施用第二級毒品，累犯，處有期徒刑拾月。
    事  實
一、甲○○前因施用毒品案件，經觀察、勒戒後，認無繼續施用
    毒品之傾向，由台灣宜蘭地方法院檢察署檢察官於民國88年
    6 月22日以88年度偵字第893 號為不起訴處分確定，復因施
    用毒品案件，經觀察、勒戒後，仍認無繼續施用毒品之傾向
    ，已由同署檢察官於89年12月27日以89年度偵字第1257號、
    第1536號為不起訴處分確定，再因施用第二級毒品安非他命
    案件，經台灣宜蘭地方法院以92年度易字第302號判處有期
    徒刑七月確定，並於93年7月20日執行完畢。
二、甲○○仍不知悔改，復基於施用第二級毒品安非他命之概括
    犯意，自93年9月間某日起至93年11月間某日止，連續在宜
    蘭縣宜蘭市○○路校舍巷26之69號其住處，施用安非他命多
    次，平均約半個月施用一次。嗣於93年10月11日11時20分許
    ，為警在上揭其住處查獲。
三、甲○○復承前犯意，又於94年3月2日晚間7時15分許往前回
    溯3日內某時，在不詳處所施用第二級毒品安非他命。
四、案經宜蘭縣警察局移送台灣宜蘭地方法院檢察署檢察官偵查
    起訴及檢察官移請併辦。
    理  由
一、認定犯罪事實所憑之證據及理由：
    上揭事實，業據被告於原審及本院審判程序時均坦承不諱，
    並有被告尿液呈安非他命陽性反應之慈濟大學濫用藥物檢驗
    中心檢驗結果二紙在卷可稽。又被告前因施用毒品案件，經
    觀察、勒戒後，認無繼續施用毒品之傾向，由台灣宜蘭地方
    法院檢察署檢察官於88年6月22日以88年度偵字第893號為不
    起訴處分確定，復因施用毒品案件，經觀察、勒戒後，仍認
    無繼續施用毒品之傾向，已由同署檢察官於89年12月27日以
    89年度偵字第1257號、第1536號為不起訴處分確定，有不起
    訴處分書及本院被告全國前案紀錄表在卷可參。本案事證明
    確，被告犯行，堪以認定。
二、論罪：
    核被告所為，係犯毒品危害防制條例第10條第2項之施用第
    二級毒品罪。其持有第二級毒品安非他命之低度行為，為施
    用之高度行為所吸收，不另論罪，又其多次施用第二級毒品
    安非他命，犯罪構成要件相同，顯係基於概括犯意為之，應
    依連續犯論處，加重其刑。上揭事實三起訴書未予論列部分
    ，與經起訴部分，有連續犯裁判上一罪之關係，並經檢察官
    移送併辦（94年度毒偵字第421號），為起訴效力所及，本
    院自得併予審究。又被告前有事實欄所載之犯罪科刑及執行
    情形，有本院被告全國前案紀錄表在卷可查，其於有期徒刑
    執行完畢五年內，再犯有期徒刑以上之本罪，為累犯，應依
    法加重其刑，並依法遞加重之。
三、撤銷改判之理由及科刑：
    原審據以論科，固非無見。惟查：有關事實欄三，被告施用
    第二級毒品犯行部分，與起訴部分有連續犯之裁判上一罪關
    係，經檢察官移請本院併辦，原審未及審酌，尚有未洽。檢
    察官上訴意旨執以指摘原判決不當，為有理由，應由本院將
    原判決撤銷改判。爰審酌被告前有多次施用毒品之觀察、勒
    戒執行紀錄，多次為警查獲經釋放後仍繼續施用毒品，參酌
    被告犯罪動機、目的、犯罪對其自身所生之危害，以及於犯
    罪後態度等一切情狀，量處如主文第2項所示之刑。
四、適用之法律：
    刑事訴訟法第369條第1項前段、第364條、第299條第1項前
    段、毒品危害防制條例第10條第2項，刑法第11條前段、第5
    6條、第47條。
本案經檢察官陳明光到庭執行職務。
中　　華　　民　　國　　94　　年　　5 　　月　　26　　日
　　　　　　　　　刑事第九庭審判長法  官　陳　祐　治
      　　　　　　　　　　　　　  法　官  王　炳　梁
　　　      　　　　　　　　　　  法　官  陳　晴　教
以上正本證明與原本無異。
不得上訴。
                                  書記官　郭　台　發
中　　華　　民　　國　　94　　年　　5 　　月　　26　　日
附錄：本案論罪科刑法條全文
毒品危害防制條例第10條
施用第一級毒品者，處6月以上5年以下有期徒刑。
施用第二級毒品者，處3年以下有期徒刑。
